臺灣高等法院臺南分院刑事判決
　 　　　　　　　　　　　 九十三年度上訴字第六九四號　Ａ
上　訴　人
即　被　告　甲○○
指定辯護人　本院公設辯護人　丙○○
上列上訴人即被告因槍砲彈藥刀械管制條例等案件，不服臺灣臺
南地方法院九十三年度訴字第一六○號中華民國九十三年七月二
十九日第一審判決（起訴案號：臺灣臺南地方法院檢察署九十二
年度偵字第一三六四八號），提起上訴，本院判決如下：
    主  文
原判決關於槍砲彈藥刀械管制條例案件及定執行刑部分撤銷。
甲○○連續未經許可，持有可發射子彈具有殺傷力之改造玩具手
槍，處有期徒刑參年陸月，併科罰金新臺幣陸拾萬元，罰金如易
服勞役，以罰金總額與陸個月之日數比例折算。褫奪公權三年。
扣案可發射子彈具有殺傷力之改造玩具手槍肆支（槍枝管制編號
：0000000000號含彈匣壹只、0000000000
號、0000000000號、0000000000號）、改
造具殺傷力之子彈陸顆，均沒收。
其他上訴駁回。
本判決第二項所處之刑與上訴駁回部分所處之刑，應執行有期徒
刑肆年捌月，併科罰金新台幣陸拾萬元，罰金如易服勞役，以罰
金總額與陸個月之日數比例折算。褫奪公權三年。扣案可發射子
彈具有殺傷力之改造玩具手槍肆支（槍枝管制編號：00000
00000號含彈匣壹只、0000000000號、0000
000000號、0000000000號），改造具殺傷力之
子彈陸顆，均沒收。
    事  實
一、甲○○曾於民國（下同）八十三年間，因違反懲治盜匪條例
    、麻醉藥品管理條例、藥事法、槍砲彈藥刀械管制條例與竊
    盜等案件，經臺灣臺北地方法院與臺灣板橋地方法院分別判
    處有期徒刑八年、三年六月、七月、六月、三月、九月等確
    定，並經裁定應執行有期徒刑十二年二月（縮刑期滿日為九
    十五年五月二十四日，，入監服刑後，於八十九年十月十六
    日假釋出獄，迄今尚未執行期滿，故非構成累犯，復因違反
    毒品危害防制條例案件，經撤銷假釋），猶未知悔改，未經
    政府主管機關許可，基於持有之概括犯意，自不詳時間起，
    購入持有可發射子彈，仿BERETTA廠半自動手槍製造具有殺
    傷力之金屬玩具手槍一枝（含彈匣一只、槍枝管制編號：
    0000000000），藏置在其與女友乙○○同居之臺北縣樹林市
    ○○街○段四十二號十五樓住處，迄九十年九月六日凌晨五
    時許，臺北縣警察局海山分局人員至該處查緝甲○○涉嫌販
    賣毒品案（另由該分局報告臺灣板橋地方法院檢察署以九十
    年度偵字第一四七九九號案件偵辦）時查獲並扣得該枝手槍
    （含彈匣一個、無殺傷力子彈成品五顆、子彈半成品十五顆
    、彈頭十顆、火藥二包），甲○○則乘隙逃逸。嗣與女友乙
    ○○遷移至臺北縣樹林市○○路九十四號二樓租屋居住，又
    承上開持有槍彈之概括犯意，將未經許可，購入並持有之可
    發射子彈具有殺傷力之(1)仿BERETTA廠半自動手槍製造之金
    屬玩具手槍一枝（槍枝管制編號：0000000000）、(2)仿德林
    吉雙管手槍製造之金屬玩具掌心雷手槍一枝（槍枝管制編號
    ：0000000000）、(3)仿SMITH&WESSON廠轉輪手槍製造金屬玩
    具左輪手槍一枝（槍枝管制編號：00000000 00）與由玩具
    槍用金屬彈殼加裝直徑約8.5MM金屬彈頭改造具有殺傷力之
    改造子彈八顆，藏置於該處。迄九十年十月十七日夜間八時
    許，甲○○駕駛並搭載乙○○之白色喜美小客車（車號不詳
    ）停在臺北縣新莊市○○路與幸福路口，正與林智強（騎機
    車載一不詳姓名女子）進行毒品買賣交易時，適為臺北縣警
    察局新莊分局刑事組組長許名輝騎腳踏車執行督導選舉勤務
    途經該處發覺可疑，乃站立該輛小客車旁表明身分並依法執
    行盤查職務確認雙方進行何事時，甲○○為脫免逮捕，不顧
    其小客車前後均停有其他車輛，發動該輛小客車前後衝撞擠
    出空隙，不聽許名輝制止，竟當場施強暴手段，直接將方向
    盤往左轉動，駕駛該輛小客車衝撞許名輝倒地後逃逸，許名
    輝右腳遭該輛小客車後輪輾壓（傷害部分，未據許名輝提出
    告訴），經當場逮捕之林智強於翌（十八）日中午十二時三
    十分，帶警察至樹林市○○路九十四號二樓甲○○與乙○○
    同居住處查緝甲○○時，甲○○又乘隙逃逸（甲○○販賣毒
    品部分，另案由臺北縣警察局新莊分局報告臺灣板橋地方法
    院檢察署分九十一年度偵字第四七六號案件偵辦），經乙○
    ○同意警方執行搜索，查獲甲○○持有之上開具殺傷力之改
    造手槍三支與具殺傷力之子彈三顆、改造子彈五顆（合計八
    顆，其中二顆已因鑑定試射用盡）、半成品彈頭九十七顆、
    半成品空彈殼一百十顆。
二、案經臺北縣警察局海山分局與新莊分局分別報告臺灣板橋地
    方法院檢察署呈請臺灣高等法院檢察署移轉臺灣桃園地方法
    院檢察署呈請移轉臺灣臺南地方法院檢察署呈請移回臺灣板
    橋地方法院檢察署又呈請移回臺灣臺南地方法院檢察署檢察
    官偵查起訴。
    理  由
一、訊據上訴人即被告甲○○（下稱被告）固坦承有於右揭時、
    地遭刑事組長許名輝盤查，為脫免逮捕而逃離等情，惟矢口
    否認有何非法持有改造手槍及子彈與妨害公務之犯行，辯稱
    ：伊沒有開車撞許名輝，伊是要開車逃走，他過來攔，始碰
    到車子的，但伊沒有碾壓他的腳，他說的不實在；槍砲部分
    兩次都是查獲乙○○，然後根據乙○○之供詞，判決槍砲是
    伊的，伊不服，她說的都不是事實，當時伊有買過兩隻模型
    槍玩耍，但伊沒有改造手槍，亦未買改造手槍，伊有時候去
    找乙○○，有時候她來找伊，但伊沒有說伊與乙○○同居，
    這些槍彈不是伊的云云。
二、經查：
（一）按被告以外之人於審判外之言詞或書面陳述，除法律有規
      定者外，不得作為證據，固為刑事訴訟法第一百五十九條
      第一項所規定，惟被告以外之人於審判中有經傳喚不到之
      情形者，其於司法警察調查中所為之陳述，經證明具有可
      信之特別情況，且為證明犯罪事實之存否所必要者，得為
      證據；被告以外之人於偵查中向檢察官所為之陳述，除顯
      有不可信之情況者外，得為証據，亦為刑事訴訟法第一百
      五十九條之一及之三第三款後段所明定。又被告外之人於
      司法警察調查中所為之陳述，與審判中不符時，其先前之
      陳述具有較可信之特別情況，且為證明犯罪事實存否所必
      要者，得為證據，刑事訴訟法第一百五十九條之二亦定有
      明文。本件被告於原審審理時爭執被告於警訊筆錄及證人
      乙○○於警訊、偵查中所製作之筆錄欠缺證據能力，證人
      乙○○之證詞係屬傳聞證據，不具證據能力，不實在云云
      ，惟查乙○○於警訊及偵查中檢察官前之證詞確有指訴被
      告於右揭時、地跳窗逃走，上開為警搜索查扣之二枝手機
      、現金二萬四千一百元為其所有要繳房子貸款外，其餘手
      槍等（指在樹林市○○路九四號二樓、於同市○○街○段
      四二號十五樓查扣之手槍等均為被告所有）是伊男友即被
      告的等語，並有偵查筆錄附卷可稽（見偵查卷四七六號第
      五八頁、偵查卷第一七七七二號第三七頁、第三八頁、第
      四九頁背面、第五十頁、偵查卷第一四七九九號卷第三六
      、三七頁），乙○○分別於檢察官迭次所陳大致相符，並
      無矛盾齟齬之處，核與警訊指證之情節亦屬相符，嗣迭經
      原審傳為證人均未到庭，無從採憑。又被告於偵查中亦直
      陳乙○○係為其同居人、男女朋友關係，有時住在一起，
      大概九十年五、六月間，一直到九十年十月底（被告亦否
      認犯行）等情，有偵查筆錄可稽（見偵查卷四七六號第五
      九頁、偵查卷第一三六四八號第二一頁），亦均有本院勘
      驗錄音帶之內容可據並大致相符；證人乙○○之指證情節
      ，除顯不可信之情況者外，依刑事訴訟法第一百五十九條
      之一暨之三第三款之規定，具有證據能力。足徵被告此部
      分之辯解，並無足採，合併敘明。
（二）被告確係前揭槍彈之持有人，經原審於審理中傳喚證人乙
      ○○雖未到庭作證，但其於警訊時，已直陳「（右列警方
      所查獲之物品為何人所有？）除了遭警方查扣之SAMSUNG
      牌行動電話ALCATEL牌行動電話及現金新台幣二萬四千一
      百元為我所有外，子彈、彈頭、火藥、底火、改造手槍、
      工具乙批注射針筒、分裝袋、磅秤等物品均為被告所有。
      」。「（於遭警方查獲前你是否見過甲○○將槍枝拿出來
      把玩？）我曾見過甲○○將乙把掌心雷銀色左輪槍拿出，
      槍內並有子彈。」等語（見偵字第一七七七二號卷第十三
      、十四頁）。核與其在偵查中指證稱於九十年九月六日與
      九十年十月十八日在其各住處所查獲之改造手槍與子彈等
      物係被告所有等情相符（見同前偵查卷第三七頁、偵查卷
      第一四七九九號偵字卷第三六頁、第三七頁）。且被告於
      偵查中、原審審理時亦坦承：有與證人乙○○同居，於九
      十年五、六月間在新莊市買過二把改造手槍等情（見偵卷
      第一四七九九號第八一頁、原審卷第八十頁）。足徵證人
      乙○○既係被告之同居女友，又無任何怨隙，自無挾怨誣
      陷之可能，其於警訊時與偵查中之供詞亦無齟齬，自屬可
      信，被告雖稱伊與乙○○偶有吵架云云，難資為有利被告
      之證據。況被告自己亦已坦承買過二把改造手槍等情。足
      見被告所辯槍、彈都不是我的，應係畏罪卸責之詞，不足
      採信。其於原審聲請鑑定房屋租賃契約書承租人之筆跡云
      云，即無必要。且查扣之前揭改造手槍四支中，編號00
      00000000號係仿ＢＥＲＥＴＴＡ廠半自動手槍製
      造之金屬玩具手槍，已車通管內阻鐵改造而成，機械性能
      良好，可擊發適用子彈，認具殺傷力；其餘二支0000
      000000號、0000000000號及子彈中之八
      顆經鑑定結果，認具殺傷力，有內政部警政署刑事警察局
      之鑑驗通知書二紙附卷可稽（見偵查卷第一三六四八號第
      十六頁、偵字第一四七九九號卷第六一頁）。另貝瑞塔改
      造手槍一支（管制編號：0000000000號），送鑑定結果，
      雖未明確認定有殺傷力，但已鑑定該槍係仿BERETTA廠半
      自動手槍製造之金屬玩具槍去除塑槍管內阻鐵改造而成，
      以打擊底火（藥）引爆子彈內之火藥為發射動力，足以認
      該槍亦可發射子彈，應認具殺傷力等情，亦有內政部警政
      署刑事警察局十月二十五日刑鑑定第二０三六七一號鑑驗
      通知書影本一份附卷足憑（見偵字第一四七九九號卷第六
      一頁），又有上開改造具殺傷力之手槍四支與子彈六顆（
      原扣案八顆，因鑑定試射二顆）扣案足資佐證。事證明確
      。）。至被告於本院審理時辯稱：伊當時所陳有買過二隻
      模型槍玩耍，但沒有持有改造手槍云云，經本院調取被告
      於九十年間涉嫌持有模型槍、毒品危害防制條例等案之臺
      灣板橋地方法院檢察署九十年度偵字第一八六一一號案全
      卷，查該二枝改造手槍實係模型槍、編號0000000
      000─二七，經鑑定認均不具殺傷力，有內政部刑事警
      察局鑑驗通知書可稽，嗣亦經檢察官不起訴處分存卷可按
      （見偵卷第一八六一一號第五０頁背面、第五一頁正反面
      、第七九頁、第一二六頁背面），上開模型槍亦經檢察官
      發還在案，有檢察官扣押物品處分命令可據（見同上偵查
      卷第一二七頁），足見該模型槍（玩具手槍）二枝均非本
      案查扣之槍枝，與本案無何關連，合併說明。
（三）另被告妨害公務部分，業據被告於原審坦承不諱（見原審
      卷第七八頁、第八十頁），亦據當時在場之目擊證人林智
      強於偵查中證述被告因警攔其車乃衝撞前後之車輛，再衝
      撞員警，伊一時呆了等情明確（見九十年度偵字第一七七
      七二號卷第四十頁），核與在場攔車盤查之警員許名輝指
      訴伊旋即被衝撞，右腳為被告車後輪壓過，被告就跑掉了
      等情相符（見偵卷第二五七五號第二八頁），足認被告此
      部份之自白與事實相符。被告嗣於本院陳稱：伊係開車要
      逃逸，沒有衝撞警察云云，無非事後翻異圖卸刑責之詞，
      不足採信。
（四）綜上所述，被告上開所辯，並無足取。被告於本院言詞辯
      論終結後，再申請傳喚承辦警員及証人胡瑋璽（幫被告施
      打毒品之人）到庭作證，核無必要，本案事證已臻明確，
      被告之犯行洵堪認定，應予依法論科。
三、核被告所為，係違反槍砲彈藥刀械管制條例第十一條第四項
    未經許可持有可發射子彈具有殺傷力之改造玩具手槍罪、第
    十二條第四項之未經許可持有子彈罪、刑法第一百三十五條
    第一項之妨害公務罪。其持有貝瑞塔改造手槍一支（管制編
    號：0000000000號）雖先於九十年九月六日凌晨查獲，嗣於
    同年十月十八日再查獲另三支改造手槍，公訴意旨認先後二
    持有行為係分別起意，應分論併罰云云，但未據公訴人舉證
    證明，亦查無相關證據足認被告行為之初，係分別起意、分
    別持有，致難單憑查獲之時間有先後，藏置地點不同，即認
    係二次分別起意之持有行為，作不利於被告之認定。應認被
    告不同時地持有四支改造手槍之行為，時間緊接，觸犯構成
    要件相同之罪名，顯係基於一持有槍枝之概括犯意所為，為
    連續犯，應論以一罪並加重其刑。又同時犯持有改造玩具手
    槍（三枝）及具殺傷力之子彈（多顆）罪，係為一行為所觸
    犯，為想像競合犯，應從一重之連續未經許可持有可發射子
    彈具有殺傷力之改造玩具手槍罪處斷（此部分公訴意旨尚有
    誤會，併此敘明）。被告連續未經許可持有可發射子彈具有
    殺傷力之改造玩具手槍罪與妨害公務罪，犯意各別，罪名不
    同，行為互異，二罪應予分論併罰。
四、原審關於被告妨害公務部分，以被告事證已臻明確，因予適
    用刑法第一百三十五條第一項、罰金罰鍰提高標準條第一條
    前段（原判決漏引），審酌被告犯罪之前科素行、動機、目
    的、手段、所生危害、及犯罪後坦承妨害公務部分犯行等一
    切情狀，量處有期徒刑一年六月，以資懲儆。核其認事用法
    俱無不合，量刑亦稱妥適。被告上訴意旨猶執陳詞否認犯罪
    ，指摘原判決不當，請求撤銷原判決，並無可取，為無理由
    ，應予駁回。另關於被告違反槍砲彈藥刀械管制條例部分，
    以被告事證已臻明確，因予論罪科刑，固非無見，惟查（一
    ）原判決既認被告先後於不同時、地，持有上開一、三枝（
    合計四枝）手槍，且時間緊接，又觸犯構成要件相同之罪名
    ，應認顯係基於概括犯意反覆而為，為連續犯，原判決認係
    一未經許可之持有上開改造玩具手槍罪，已有未洽；（二）
    又被告經警於九十年十月十八日查獲之改造子彈八顆，經上
    開鑑定結果，認其中二顆經試射可擊發，其餘六顆改造完成
    之子彈，均應認具有殺傷力，已如上述，原判決遽認僅三顆
    具有殺傷力並宣告沒收，亦有未合，無從維持。又被告於本
    院否認犯罪指摘原判決不當，雖不足採，惟原判決關於被告
    違反槍砲彈藥刀械管制條例部分，既有可議，自應由本院將
    原判決關於此部分暨定應執行刑部分撤銷改判。爰審酌被告
    曾有上開犯罪前科（未構成累犯），有臺灣高等法院被告全
    國前案紀錄表一份在卷可參，其未經許可持有槍彈，多達四
    支，危害社會治安甚鉅，又犯罪後僅坦承妨害公務部分犯行
    ，態度非佳等一切情狀，量處如主文第二項所示之刑，並就
    併科罰金部分諭知易服勞役之折算標準暨與上開駁回上訴部
    分所處之徒刑，定其應執行刑，以資懲儆。扣案可發射子彈
    具有殺傷力之改造玩具手槍四支，及子彈六顆（其他二顆已
    試射用罄），屬違禁物，應依刑法第三十八條第一項第一款
    之規定予以沒收。並斟酌被告係違反槍砲彈藥刀械管制條例
    之犯罪性質，併宣告褫奪公權三年。
據上論斷，應依刑事訴訟法第三百六十九條第一項前段、第三百
六十四條、第三百六十八條、第二百九十九條第一項前段，槍砲
彈藥刀械管制條例第十一條第四項、第十二條第四項，刑法第十
一條前段、第五十六條、第五十五條、第五十一條第五款、第四
十二條第三項、第三十七條第二項、第三十八條第一項第一款，
現行法規所定貨幣單位折算新台幣條例第二條，判決如主文。
本案經檢察官曾銘芳到庭執行職務。
中　　華　　民　　國　　94　　年　　3 　　月　　23　　日
                  刑事第二庭　　審判長法　官　葉居正
                                      法　官　沈揚仁
                                      法　官　莊俊華
以上正本證明與原本無異。
妨害公務部分不得上訴。
其餘部分，如不服本判決，應於收受送達後十日內向本院提出上
訴書狀。其未敘述上訴理由者並得於提起上訴後十日內向本院補
提理由書狀（均須按他造當事人之人數附繕本）「切勿逕送上級
法院」。
　　　　　　　　　　　　　　　　　　　書記官　廖明娟
中　　華　　民　　國　　94　　年　　3 　　月　　25　　日
附錄法條：
槍砲彈藥刀械管制條例第十一條第四項：
未經許可，持有、寄藏或意圖販賣而陳列第一項所列槍砲者，處
一年以上七年以下有期徒刑，併科新臺幣七百萬元以下罰金。
槍砲彈藥刀械管制條例第十二條第四項：
未經許可，持有、寄藏或意圖販賣而陳列子彈者，處五年以下有
期徒刑，併科新台幣三百萬元以下罰金。
